Inventaris van het archief van het Netherlands Office for Relief and Rehabilitation, (1941) 1944-1949 (1950)
Nationaal Archief, Den Haag
Netherlands Office for Relief en Rehabilitation (NORR)
Neth. Office Relief and Rehabilitation
1941-1950
merendeel 1943-1949
E20223
7.50 meter; 308 inventarisnummers.
Normale geschreven, getypte en gedrukte documenten, geen bijzondere handschriften.
Nationaal Archief, Den Haag
Netherlands Office for Relief and Rehabilitation
N.A. de Gaay Fortman
Het Netherlands Office for Relief and Rehabilitation (NORR), in het Nederlands Administratie voor Relief en Rehabilitatie, werd op 10 juli 1944 opgericht. Het stond onder leiding van N.A. de Gaay Fortman. Het NORR was verantwoordelijk voor de aankoop van goederen die nodig werden geacht om na de bevrijding de ergste nood te ledigen en de wederopbouw op gang te brengen. Naast de aankoop regelde het NORR ook de opslag en het transport naar Nederland. De aankopen geschiedden via consulaten in onder meer Zweden. Op het westelijk halfrond maakte men gebruik van twee bureaus van de Missie Steenberghe: de Netherlands Purchasing Commission en het Netherlands Government Food Purchasing Office, die beide in New York waren gevestigd. Vanaf 1945 werden werkzaamheden overgedragen aan andere overheidsinstellingen en het bedrijfsleven. De resterende taken werden in 1946 overgedragen aan de handelsafdeling van de Nederlandse ambassade in Londen. De datum van opheffing is onbekend. Het archief bevat stukken over de organisatie, persberichten, financiële stukken, contacten met de missie Steenberghe, rapporten over de situatie in Nederland, bescheiden betreffende aankopen in Canada, de Verenigde Staten, Zweden, Finland, Zwitserland, Frankrijk en België. Het bevat documenten over verzekeringskwesties, de opslag in Groot-Brittannië en de verzending naar Nederland. De aankopen betreffen bouwmaterialen, chemicaliën, hout, papier, huiden en leer, medicijnen, metalen, tabak, technische producten, textiel en voedsel. Het archief bevat gedeponeerd archief van N.A. de Gaay Fortman in zijn hoedanigheid als lid van het Comité Interallié pour l'Étude de l'Armistice.
Archiefvorming
Geschiedenis van de archiefvormer
Organisatie
De Nederlandse regering die in 1940 naar Engeland was uitgeweken trof al snel voorzieningen om na afloop van de oorlog aan de Nederlandse bevolking de benodigde materiële hulp (relief) te kunnen verlenen. De regering ging er van uit dat de hulpverlening door het geallieerde leger en de United Nations Relief and Rehabilitation Administration (UNRRA) onvoldoende zou zijn. De aankoop van de reliefgoederen werd in eerste instantie door de verschillende departementen verricht. Een interdepartementale aankoopcommissie en een hieruit gekozen 'Commissie van Drie' verzorgden de coördinatie. Omdat deze vorm niet bevredigend werkte, werd bij beschikking van de Minister van Financiën te Londen op 10 juli 1944 de 'Administratie voor Relief en Rehabilitatie' (ARR), in het Engels genoemd 'Netherlands Office for Relief and Rehabilitation' (NORR) ingesteld. De in Londen gevestigde NORR werd belast met het voorbereiden en uitvoeren van alle civiele aankopen voor Nederland na de bevrijding. Daarnaast voor de te repatriëren Nederlanders in het buitenland, de opslag van de aangekochte goederen en het voorbereiden van het transport naar Nederland. De NORR viel tot februari 1945 onder de verantwoordelijkheid van een commissie van vijf ministers, namelijk de Ministers van Financiën, van Waterstaat, van Handel, Nijverheid en Landbouw, van Scheepvaart en Visserij en van Koloniën
Zie inventarisnummer 13.
Daarna viel de NORR uitsluitend onder de verantwoordelijkheid van het Ministerie van Handel, Nijverheid en Landbouw
Zie inv.nr. 16.
Sinds september 1945 stond boven de aankoopafdelingen een Central Buying Division
Zie inv.nr. 16.
De aankoopafdeling voor voedsel werd per 1 februari 1946 zelfstandig en verrichtte vanaf die datum haar werkzaamheden onder de naam Netherlands Agricultural Trading Office
Zie inv.nr. 23.
.
Voor de aankopen in Noord- en Zuid-Amerika maakte de NORR gebruik van de diensten van de 'Economic Financial and Shipping Mission of the Kingdom of the Netherlands' te Washington, kortweg genoemd de 'Missie Steenberghe'. Deze missie kocht niet zelf aan, maar beschikte daartoe over de 'Netherlands Purchasing Commission' en het 'Netherlands Government Food Purchasing Bureau', beide te New York
Zie inv.nr. 43.
.
In Zweden was de consul-generaal te Stockholm ook werkzaam als inkoper van de Nederlandse Regering onder de naam: 'Inkoopcentrale van de Nederlandsche Regeering in Zweden
Zie inv.nr. 15.
. Ook in andere landen werd gebruik gemaakt van de diensten van de consulaten.
De werkzaamheden van de NORR werden in 1945 en vooral in 1946 geleidelijk overgedragen aan het Nederlandse bedrijfsleven, aan verschillende departementen, de Rijksbureaus voor Handel en Nijverheid en aan de Centrale Dienst voor In- en Uitvoer (CDIU). Enkele overgebleven personeelsleden van de NORR werden toegevoegd aan de Handelsafdeling van de Nederlandse Ambassade te Londen
Zie inv.nr. 22.
. Wanneer de NORR definitief werd opgeheven is onbekend.
Schema van de organisatie in juli 1945:
Taakuitvoering
Aankoop
Op basis van door de ministeries verstrekte gegevens werd door de NORR een aankoopprogramma opgesteld die na de bevrijding van kracht zou moeten worden.
De NORR kon niet zelfstandig tot aankoop overgaan. Zij kreeg aankoopinstructies, de zogenaamde indents van de ministeries. Vervolgens moest van diverse geallieerde instanties toestemming worden verkregen
Zie inv.nr. 42.
Wegens de vele voorbereidende werkzaamheden kon niet direct tot aankoop worden overgegaan. Pas in maart 1945 werd er op grote schaal aangekocht
Zie inv.nr. 43.
Verzekering
De goederen waren vanaf de aankoop tot en met het transport naar Nederland verzekerd. De NORR maakte de insurance declarations op; verklaringen van wat verzekerd moest worden, en stuurde deze naar het Ministerie van Financiën, waar de zaken verder werden afgewikkeld
Zie inv.nrs. 82-83.
Transport
Het Shipping Department en het Transportation Department van de NORR gingen op 31 augustus 1945 samen tot het Marine and Forwarding Department en stelden het Shipping en Loading Programme op. Het Shipping Programme vermeldde de te verwachten verschepingen in een maand. Het Loading Programme was gelijk aan het Shipping Programme echter aangevuld met gegevens over onder andere de opslagplaats en de exportvergunning. Het Loading Programme werd opgesteld ten behoeve van de operators die de ladingen afriepen en zorg droegen voor verzending. Het Ministerie van Scheepvaart en Visserij zorgde voor de benodigde scheepsruimte
Zie inv.nr. 16.
Financiën
De aankopen en alle bijkomende kosten werden door het Ministerie van Financiën betaald
Zie inv.nr. 127.
De NORR stelde het betalingsverzoek op en hield hiervoor registers bij van ingekomen facturen, creditnota's enz.
Geschiedenis van het archiefbeheer
De archiefverzorging bij de NORR liet veel te wensen over. G.J. Teppema, die van de Minister van Handel en Nijverheid de opdracht had gekregen een onderzoek in te stellen naar de organisatie van de NORR, vermeldde in zijn rapport: "De kans om eenmaal opgeborgen brieven en stukken terug te vinden, diende niet te hoog te worden aangeslagen".
Het gebrek aan goede huisvesting en bekwaam personeel was hiervan de belangrijkste reden
Zie inv.nr. 16.
. In de eerste twee maanden van het bestaan van de NORR werd er niets gearchiveerd
Zie inv.nr. 42.
. Dit werd later op uiteenlopende manieren door het centraal archief en verschillende aankoopafdelingen ter hand genomen
Zie inv.nr. 16.
.
Het archief van de NORR kwam eind 1946 bij de CDIU te 's-Gravenhage terecht. In 1986 kwam het archief ter bewerking bij de Centrale Archief Selectiedienst.
Het archief van de CDIU, 1942-1962, werd in 1969 overgebracht naar het hulpdepot van het Algemeen Rijksarchief te Schaarsbergen.
De rechtstitel is (nog) onbekend
Inhoud en structuur van het archief
MAISAO-WOTAP; 2.06
Selectie en vernietiging
Bij de selectie is gebruik gemaakt van de vernietigingslijst van het Ministerie van Economische Zaken, beschikking nr. 465/878 Materieel en Huisvesting 14 juni 1965. Na bewerking bleef er 7.50 meter over. Het vernietigingspercentage was 58. De daadwerkelijke vernietiging werd gerealiseerd door het Bureau Vernietiging Overheidsarchieven Apeldoorn.
Aanwijzingen voor de gebruiker
Openbaarheidsbeperkingen
Volledig openbaar.
Materiële beperkingen
Aanvraaginstructie
Openbare archiefstukken kunnen online worden aangevraagd en gereserveerd. U kunt dit ook via de terminals in de studiezaal van het Nationaal Archief doen. Om te kunnen reserveren dient u de volgende stappen te volgen:
U maakt een profiel aan op www.gahetna.nl, en logt vervolgens in
Via de archiefinventaris (alleen de beschrijvingen met rode nummers) selecteert u het gewenste archiefstuk door op de knop 'Reserveren' te klikken
In het volgende scherm geeft u aan op welke dag u het archiefstuk wilt inzien
Indien u zich bevindt in de studiezaal en een tafelnummer heeft ontvangen kunt u dit nummer vermelden. Als u geen tafelnummer heeft kunt u tafelnummer 777 laten staan
Vervolgens bevestigt u uw reservering door deze te versturen.
Verwant materiaal
Beschikbaarheid van kopieën
Verwante archieven
Verwant materiaal is onder andere te vinden in het archief van het Netherlands Office for Relief and Rehabilitation (NORR): Food Section; Netherlands Agricultural Trading Office (NATO) onder nummer 2.11.07.03.
Verder kan men kijken in het archief van het Office Commercial Néerlandais te Parijs, onder nummer 2.06.029.05, het archief van het Ministerie van Waterstaat in Londen onder nummer 2.16.36 en mogelijk in het archief van de Accountantsdienst van het ministerie van Economische Zaken; accountantsdienst van het College van Algemene Commissarissen voor Landbouw, Handel en Nijverheid voor het bevrijde Nederland, toegangsnummer 2.06.086.
Publicaties
Geraadpleegde bronnen en literatuur
Jong, L. de, Het Koninkrijk der Nederlanden in de Tweede Wereldoorlog. Deel 9, Londen. 's-Gravenhage: 1979.
Verslag houdende de uitkomsten van het onderzoek van de Enquêtecommissie Regeringsbeleid 1940-1945. Deel 3, Financieel en Economisch beleid. 's-Gravenhage: 1949.
Beschrijving van de series en archiefbestanddelen
- ARCHIEF VAN HET NETHERLANDS OFFICE FOR RELIEF AND REHABILITATION (1941-) 1944-1949 (-1950), I
  - STUKKEN VAN ALGEMENE AARD, A
    - Ingekomen stukken van het Netherlands Government Food Purchasing Bureau en van de regeringscommissaris in buiten gewone dienst, C. van Stolk, 1944-1945; 1; 1 omslag
    - Ingekomen en minuten van uitgaande stukken, 1944-1948; 2-4; 3 pakken
      - 1944-1946, intern, 2
      - 1944-1946, intern, 3
      - 1944-1948, 4
    - Agenda's en notulen van de stafvergaderingen, afschriften, 1945; 5; 1 omslag
    - Stukken betreffende het overleg met het Ministerie van Handel en Nijverheid te 's-Gravenhage, 1945; 6; 1 omslag
    - Correspondentie met het Ministerie van Handel en Nijverheid te 's-Gravenhage, 1945-1946; 7; 1 omslag
    - Circulaires van de Central Buying Division, afdrukken, 1945-1946; 8; 1 omslag
    - Agenda's van ingekomen en uitgaande stukken, 1946-1949; 9-11; 3 delen
      - Ingekomen stukken, 1946-1948, 9
      - Uitgaande stukken, 1946-1948, 10
      - Uitgaande stukken, 1947-1949, 11
  - STUKKEN BETREFFENDE BIJZONDERE ONDERWERPEN, B
    - Organisatie, 1
      - INSTELLING, ONTWIKKELING EN OPHEFFING, 1.1
        - Voorstel van W.Chr. Posthumus Meyjes betreffende de inrichting van een inkooporganisatie van de Nederlandse regering, afdruk, 1944; 12; 1 stuk
        - Stukken betreffende de oprichting en de taakstelling, afschriften, 1944; 13; 1 omslag
        - Stukken betreffende de overdracht van de verantwoordelijkheid voor de voorziening van de burgerbevolking aan de Nederlandse autoriteiten door de Supreme Headquarters Allied Expeditionary Force, 1944; 14; 1 omslag
        - Stukken betreffende de instelling en de vergoeding van de onkosten van de Inkoopcentrale van de Nederlandsche Regeering in Zweden, 1944-1945; 15; 1 omslag
        - Stukken betreffende de organisatie en de werkwijze, met wijzigingen, 1944-1945; 16; 1 omslag
        - Stukken betreffende de samenwerking met de Missie Steenberghe en de regeringscommissaris in buitengewone dienst, C. van Stolk, 1944-1945; 17; 1 omslag
        - Voorstellen betreffende de organisatie van de behoeftenvoorziening van Nederland, doorslagen, 1944-1945; 18; 1 omslag
        - Brief van de directeur-generaal, N.A. de Gaay Fortman aan de Minister van Handel en Nijverheid betreffende een voorstel om de NORR te promoten, met bijlage, doorslagen, 1945; 19; 1 omslag
        - Stukken betreffende de voorstellen van advocaten tot wijziging van het algemeen contractformulier en het ontwerpcontractformulier voor de Nederlandse Spoorwegen, 1945; 20; 1 omslag
        - Stukken betreffende de werkzaamheden van het secretariaat, 1945-1946; 21; 1 omslag
        - Stukken betreffende de overdracht van de werkzaamheden aan het Nederlandse bedrijfsleven en aan verschillende Nederlandse overheidsinstanties, 1945-1946; 22; 1 omslag
        - Stukken betreffende de verzelfstandiging van de Food Section per 1 februari 1946 onder de naam Netherlands Agricultural Trading Office, 23; 1 omslag
      - FINANCIËN, 1.2
        - Stukken betreffende de begrotingen voor de gewone dienst voor 1945 en 1946, 1944-1946; 24; 1 omslag
        - Aantekeningen van posten die na goedkeuring in het journaal geboekt dienen te worden, 1944-1946; 25; 1 omslag
        - Verslag van de Buitengewone Algemeene Rekenkamer over de periode 1 juli 1944 - 31 december 1944, afdruk, 1945; 26; 1 stuk
        - Brief van het Central Stationery Purchasing Office (CSPO) met het voorstel om de begroting voor de gewone dienst van het CS PO voor de tweede helft van 1945 te herzien in verband met de overdracht van het CSPO naar de NORR, 27; 1 stuk
      - ARCHIEF EN REGISTRATUUR, 1.3
        - Stukken betreffende postverkeer, postbehandeling en registratuur, (1944)-1945; 28; 1 omslag
      - HUISVESTING, 1.4
        - Brief van de directeur-generaal, N.A. de Gaay Fortman aan de Minister van Financiën betreffende moeilijkheden omtrent behuizing, kantoorbehoeften en personeelsvoorziening, doorslag, 1944; 29; 1 stuk
        - Stukken betreffende de gebrekkige huisvesting en de verhuizing van de aankoopafdeling Textiel, 1945; 30; 1 omslag
        - Notulen van een vergadering betreffende de huisvesting en liquidatieplannen van de te Londen achtergebleven instellingen van de Nederlandse regering, afdruk, 1946; 31; 1 stuk
    - Personeel, 2
      Zie ook inv.nr. 29
      - Stukken betreffende de goedkeuring van de aanstelling van H.H.J.A. zur Nieden, op tijdelijke basis als assistent van ir. Heyning in Zwitserland, 1944-1945; 32; 1 omslag
      - Stukken betreffende aanvang, vervulling en beëindiging van dienstbetrekkingen en betreffende het aantrekken en overplaatsen van personeel, 1944-1946; 33; 1 omslag
      - Lijsten met gegevens ten behoeve van de personeelsregistratie, 1945; 34; 1 pak
      - Stukken betreffende het benodigde personeel en de benodigde kantoorruimte, 1945; 35; 1 omslag
      - Staten inzake het personeelsbestand en de bezoldiging van het personeel, 1945-1946; 36; 1 omslag
    - Uitvoering van de taak ten aanzien van produkten in het algemeen, 3
      - ALGEMEEN, 3.1
        - Nota betreffende relief en rehabilitatie, afdruk, 1944; 37; 1 stuk
        - Stukken betreffende het maken van opmerkingen over de notulen van de vergaderingen van de Commissie van Toezicht voor de Inkoopcentrale van de Nederlandsche Regeering in Zweden, 1944-1945; 38; 1 omslag
        - Uittreksels uit dagbladen en van radioberichten betreffende internationale relief en rehabilitatie, met geleidebrief, 1945; 39; 1 omslag
        - Stukken betreffende wijziging en aanvulling door de directeur-generaal N.A. de Gaay Fortman van een concepthoofdstuk over relief en rehabilitatie ten behoeve van een boekje over de Nederlandse Regering in Londen van P.J. Moeton, 1945; 40; 1 omslag
        - Aantekeningen van telefoongesprekken met de Missie Steenberghe, afdrukken, 1945; 41; 1 omslag
        - Memorie inzake de werkzaamheden van de NORR en de voorgeschiedenis van de ravitaillering van Nederland, doorslag, 1946; 42; 1 stuk
        - Stukken betreffende het verstrekken van informatie aan E.L. Kramer, directeur voor Herstel en Voorziening, in verband met zijn radiorede over de regeringsaankopen in het buitenland, afschriften, 1946; 43; 1 omslag
      - AANKOOP, 3.2
        - Voorbereiding, 3.2.1
          - Voorstel van het Central Buying Department aan de directeur-generaal om alle leveranciers mede te delen dat het niet is toegestaan commissie uit te betalen of te reserveren, doorslag, z.d; 44; 1 stuk
          - Stukken betreffende de benodigdheden voor de wederopbouw van Nederland en Nederlands-Indië, en voor de te repatriëren Nederlanders in het buitenland, doorslag, z.d; 45; 1 stuk
          - Stukken betreffende de sociaal-economische toestand in Nederland, 1943-1946; 46-48; 3 pakken
            - 1943-1944, 46
            - 1944-1945, 47
            - 1945-1946, 48
          - Voorstellen betreffende wijziging van de procedure om tot een algemene behoeftenraming voor de eerste zes maanden na de bevrijding te komen en betreffende de W1Jze van opstellen van gegevens voor behoeftenramingen en verschepingsplannen, 1944; 49; 1 omslag
          - Handleiding van de Supreme Headquarters Allied Expeditionary Force ten behoeve van de geallieerde troepen inzake het regelen van burgerlijke zaken in bevrijd Nederland, afdruk, 1944; 50; 1 stuk
          - Stukken betreffende inschakeling van de Industriële Adviescommissie bij het vaststellen van te verrichten aankopen, 1944; 51; 1 omslag
          - Verslag van een vergadering met de Supply Liberated Areas (SLA) en de United States Mission for Economic Affairs (USMEA) betreffende de procedure bij het vragen om toestemming tot aankoop, met geleidebrief, 1944; 52; 1 omslag
          - Stukken betreffende het geven van advies aan de Minister van Waterstaat inzake een gezamelijke aankooppolitiek in Zweden met de Britse en Belgische regering, 1944; 53; 1 omslag
          - Stukken betreffende de exportmogelijkheden van Canada en Zuid-Amerika, afschriften, 1944-1945; 54; 1 omslag
          - Stukken betreffende het verwerven van goederen op Lend-Lease basis, 1944-1945; 55; 1 pak
          - Stukken betreffende het vragen aan de Combined Boards om toestemming tot aankoop, 1944-1946; 56; 1 omslag
          - Stukken betreffende vergaderingen van de Four Party Supply Committee for the Netherlands, haar subcommissies en van de Nederlandse delegatie van de Four Party Supply Committee for the Netherlands, 1945; 57; 1 pak
          - Notulen van een vergadering van de Verificatiecommissie Aankopen in het Buitenland, betreffende de aankoopprocedure van de NORR, afdruk, 1945; 58; 1 stuk
          - Verslag van bezoeken aan het Warenbureau te Brussel betreffende een nauwere samenwerking met de NORR, aan het Rijksbureau voor Chemische Produkten en het Bureau Aanvoer Goederen Overzee (BAGO) betreffende het niet ontvangen van gegevens van de NORR, doorslag, 1945; 59; 1 stuk
          - Verslagen van reizen naar Zweden betreffende de aldaar te volgen aankooppolitiek en de samenwerking met de Inkoopcentrale te Stockholm, doorslagen, 1945; 60; 1 omslag
          - Memorie betreffende het coördineren van de Nederlandse aankopen in België, Frankrijk en Zwitserland, afdruk, 1945; 61; 1 stuk
          - Notulen van een vergadering van de inkoopafdelingen betreffende stopzetting van de aankopen wegens de slechte financiële positie van Nederland, doorslag, 1945; 62; 1 stuk
          - Stukken betreffende het verstrekken van indents (aankoopopdrachten) aan de NORR, 1945; 63; 1 omslag
          - Voorstel van de directeur-generaal aan J.E. de Quay, voorzitter van het College van Algemene Commissarissen om het aankoopprogramma efficiënter uit te voeren, doorslag, 1945; 64; 1 stuk
          - Nota betreffende de aankoopprocedure voor goederen bestemd voor bedrijven, 1945; 65; 1 stuk
          - Verslag van een bespreking met een lid van de Judge Rosenmann's Mission inzake het verkrijgen van allocations (toewijzingen van goederen), doorslag, 1945; 66; 1 stuk
          - Voorstel van de directeur-generaal aan de Minister van Handel en Nijverheid te Londen om de aankoopprocedure van de NORR door de Economische Voorlichtingsdienst en de Rijksbureaus te laten publiceren, doorslag, 1945; 67; 1 stuk
        - Uitvoering, 3.2.2
          - Register van aankopen in Canada door de Netherlands Purchasing Commission, z.d; 68; 1 deel
          - Registers van aankopen en van aankoopbedragen in guldens per rijksbureau, z.d., 1945; 69-70; 2 delen
            - Aankopen, z.d., 69
            - Aankoopbedragen in guldens, 1945, 70
          - Register inzake de voortgangscontrole van de purchase orders, 1944-1945; 11
          - Stukken betreffende het kopen in Zweden en Finland en betreffende de financiering en verscheping van deze aankopen, 1944-1946; 71; 1 pak
          - Registers van purchase orders, 1944-1947; 72-78; 7 delen
            - sept. 1944 - apr. 1945, 72
            - mrt. 1945 - mei 1945, 73
            - nov. 1944 - sept. 1945, 74
            - nov. 1944 - okt. 1945, 75
            - juli 1945 - sept. 1945, 76
            - sept. 1945 - jan. 1947, 77
            - nov. 1945 - mei 1946, 78
          - Register van aankopen en verschepingen door het Netherlands Food Purchasing Bureau, 1945; 79; 1 kaartsysteem
          - Staten van contracten gesloten door de Inkoopcentrale van de Nederlandsche Regeering in Zweden, 1945-1946; 80; 1 omslag
          - Staten inzake aankopen, 1945-1946; 81; 1 omslag
      - VERZEKERING, 3.3
        - Stukken betreffende het verzekeren van goederen, 1944-1946; 82-83; 2 pakken
          - dec. 1944 - mrt. 1946, 82
          - apr. 1946 - dec. 1946, 83
      - OPSLAG, 3.4
        - Registers van opslag in Groot-Brittannië, 84-87; 4 delen
          - Groot-Brittannië, 84
          - Groot-Brittannië, zonder Londen, 85
          - Londen, 86
          - Londen, 87
        - Voorstel van het Centraal Secretariaat aan L.E. Lillywhite, hoofd van het Transportation Department, betreffende het samenstellen van de maandelijkse voorraadlijsten, 1944; 88; 1 stuk
        - Staten van goederen overgenomen van het Ministerie van Handel, Nijverheid en Landbouw/Scheepvaart, 1944-1945; 89; 1 omslag
        - Stukken betreffende het opslaan van voorraden in Groot-Brittannië, 1945; 90; 1 omslag
        - Staten inzake de voorraad op 31 december 1944, 1 april en 1 juni 1945, afschriften, 91; 1 omslag
      - TRANSPORT, 3.5
        - Algemeen, 3.5.1
          Zie ook inv.nr. 71
          - Ingekomen stukken van het Ministerie van Scheepvaart en Visscherij te Londen betreffende het verschepen van goederen, 1944-1945; 92; 1 omslag
          - Stukken betreffende het verschepen van Zweedse reliefgoederen naar bezet Nederland, 1944-1945; 93; 1 omslag
          - Stukken betreffende het verschepen van goederen vanuit Zweden en Denemarken, 1944-1945; 94; 1 omslag
          - Stukken betreffende de coördinatie tussen de NORR en verschillende ministeries inzake scheepvaartaangelegenheden, afdrukken, 1945; 95; 1 omslag
          - Stukken betreffende de werkzaamheden van het Shipping- en Transportation Department, doorslagen, 1945; 96; 1 omslag
          - Stukken betreffende opmerkingen van de directeur J.F. Jongepier op de circulaire van 31 augustus 1945, waarin medegedeeld wordt dat hij op eigen verzoek ontheven is van het toezicht op het Shipping- en Transportation Department, 97; 1 omslag
          - Notulen van vergaderingen van de Commissie Aanvoer Overzee, gedrukt, 1945; 98; 1 omslag